【裁判字號】    97,易,569
【裁判日期】    970731
【裁判案由】    侵占
【裁判全文】
臺灣臺中地方法院刑事判決               97年度易字第569號
公  訴  人  臺灣臺中地方法院檢察署檢察官
被      告  甲○○
上列被告因侵占案件，經檢察官提起公訴（97年度偵緝字第133號）
，被告於準備程序中就被訴事實為有罪之陳述，受命法官經聽取
當事人之意見後，由本院合議庭裁定由受命法官獨任以簡式審判
程序判決如下：
    主    文
甲○○意圖為自己不法之所有，而侵占對於業務上所持有之物，
累犯，處有期徒刑柒月。
    犯罪事實
一、甲○○前於民國91年間因恐嚇案件，經最高法院以93年度台
    上字第3963號判決駁回上訴，確定執行有期徒刑10月，於94
    年6月8日縮刑期滿執行完畢。詎甲○○於擔任英辰食品員工
    期間，負責送貨及收款職務，為從事業務之人，竟意圖為自
    己不法之所有，於96年1月31日，在臺中縣大里市○里路473
    之3號，將客戶果樹早餐店於96年1月10日給付之貨款新臺幣
     (下同) 4,150元、吳小姐早餐店於96年1月30日給付之貨款
    20,550元、麥味登早餐店金門店於96年1月25日給付之貨款
    13,389元、昇隆早餐店於96年1月20日給付之貨款2,520元及
    大眾早餐店於96年1月22日給付之貨款7,890元總計48,499元
    ，予以1次侵占入己。
二、案經黃英智即英辰食品訴由臺灣臺中地方法院檢察署檢察官
    偵查起訴。
    理    由
一、被告甲○○於準備程序中，先就上開犯罪事實為有罪之陳述
    ，且所犯係死刑、無期徒刑、最輕本刑為三年以上有期徒刑
    以外之罪，經本院合議庭依刑事訴訟法第273條之1第1項之
    規定，裁定由法官一人獨任進行簡式審判程序，合先敘明。
二、上開犯罪事實，業據被告甲○○於本院審理時認罪不諱，核
    與證人即告訴人黃英智即英辰食品於檢察官訊問時指證被害
    情節相符，並有收款證明5張在卷可稽，足徵被告前揭自白
    應屬實情。本案事證已臻明確，被告犯行洵堪認定。
三、核被告甲○○所為，係犯刑法第336條第2項之業務侵占罪。
    查被告於91年間因恐嚇案件，經最高法院以93年度台上字第
    3963號判決駁回上訴，確定執行有期徒刑10月，於94年6月8
    日縮刑期滿執行完畢，有臺灣高等法院被告前案紀錄表、刑
    案資料查註紀錄表各1份在卷可按，其受有期徒刑之執行完
    畢，5年內故意再犯本件法定本刑有期徒刑以上之罪，為累
    犯，應依法加重其刑。爰審酌被告無視於告訴人之信任，率
    將貨款總計48,499元侵占入己，對於告訴人自已造成財產損
    害，及告訴人主張扣除被告薪資後願以26,300元與被告成立
    和解，但被告仍無力返還而未能達成和解，及被告犯罪目的
    、手段、於本院審理時表示認罪之態度等一切情狀，量處如
    主文所示之刑，以示懲儆。另本條例施行前，經通緝而未於
    中華民國九十六年十二月三十一日以前自動歸案接受偵查、
    審判或執行者，不得依本條例減刑，中華民國九十六年罪犯
    減刑條例第5條定有明文；本件被告係於中華民國九十六年
    罪犯減刑條例施行前即96年5月30日，經臺灣臺中地方法院
    檢察署發布通緝，而於97年1月2日為警緝獲，有臺灣臺中地
    方法院檢察署96年5月30日中檢輝偵露緝字第2707號通緝書
    及臺中市警察局烏日分局通緝案件報告書各1份在卷可憑，
    是被告既未於96年12月31日以前自動歸案接受執行，依前述
    規定，即不得依中華民國96年罪犯減刑條例減刑，附此敘明
    。
據上論斷，應依刑事訴訟法第273條之1第1項、第299條第1項前
段，刑法第336條第2項、第47條第1項，刑法施行法第1條之1，
判決如主文。
本案經檢察官乙○○到庭執行職務。
中    華    民    國    97    年    7     月    31    日
                        刑事第三庭  法  官  楊曉惠
上正本證明與原本無異。
如不服本判決，應於收受送達後10日內向本院提出上訴書狀（應
敘述具體理由並附繕本）。
上訴書狀如未敘述理由，應於上訴期間屆滿後20日內補提理由書
於本院。
                                    書記官  陳玲誼
中    華    民    國    97    年    7     月    31    日
附錄論罪科刑法條：
刑法第336條第2項
對於業務上所持有之物，犯前條第1項之罪者，處6月以上5年以
下有期徒刑，得併科3千元以下罰金。


司法院資訊處製作；財團法人民間司法改革基金會備份。
